<!DOCTYPE html PUBLIC "-//W3C//DTD XHTML 1.0 Transitional//EN" "http://www.w3.org/TR/xhtml1/DTD/xhtml1-transitional.dtd">
<html xmlns="http://www.w3.org/1999/xhtml">
<head>
	<meta http-equiv="Content-Type" content="text/html; charset=iso-8859-1" />
	<title>Ymmärrä suomea</title>
	<style type="text/css" media="all">@import "css/styles.css";</style>
	<script type="text/javascript" src="swfobject.js"></script>
</head>
<body class="font-medium">
	<div id="main-wrapper">
		<div id="topbar"></div>
		<div id="main-menu">
			<table cellspacing="0" cellpadding="0" border="0" class="add-links"><tr>
				<td class="item"><img class="raquo" src="i/raquo.gif" alt="" height="7" width="4" /><a href="/ymmarra/index.php?moduli=sanakirja">Sanakirja</a></td>
				<td class="item"><img class="raquo" src="i/raquo.gif" alt="" height="7" width="4" /><a href="/ymmarra/index.php?moduli=verbit">Verbiluettelo</a></td>
				<td class="item"><img class="raquo" src="i/raquo.gif" alt="" height="7" width="4" /><a href="/ymmarra/index.php?moduli=kielioppi">Kielioppi</a></td>
			</tr></table>
			<table cellspacing="0" cellpadding="0" border="0"><tr>
				<td class="item"><img class="raquo" src="i/raquo.gif" alt="" height="7" width="4" /><a href="/ymmarra/index.php">Etusivu</a></td>
				<td class="item"><img class="raquo" src="i/raquo.gif" alt="" height="7" width="4" /><a href="/ymmarra/index.php?moduli=tekstit">Lukutekstit</a></td>
			</tr></table>
		</div>
		<div id="content">
			<table cellspacing="0" cellpadding="0" border="0" id="content-wrapper"><tr>
				<td>
					<div id="left-menu">
												<div class="header-verb"><span>Verbit</span></div>
						<div class="menu">
								<div class="init"><a href="/ymmarra/index.php?moduli=verbit&kirjain=a">A</a></div>
								<div class="init"><a href="/ymmarra/index.php?moduli=verbit&kirjain=e">E</a></div>
								<div class="init"><a href="/ymmarra/index.php?moduli=verbit&kirjain=h">H</a></div>
								<div class="init"><a href="/ymmarra/index.php?moduli=verbit&kirjain=i">I</a></div>
								<div class="init"><a href="/ymmarra/index.php?moduli=verbit&kirjain=j">J</a></div>
								<div class="init"><a href="/ymmarra/index.php?moduli=verbit&kirjain=k">K</a></div>
								<div class="init"><a href="/ymmarra/index.php?moduli=verbit&kirjain=l">L</a></div>
								<div class="init"><a href="/ymmarra/index.php?moduli=verbit&kirjain=m">M</a></div>
								<div class="init"><a href="/ymmarra/index.php?moduli=verbit&kirjain=n">N</a></div>
								<div class="init"><a href="/ymmarra/index.php?moduli=verbit&kirjain=o">O</a></div>
								<div class="init"><a href="/ymmarra/index.php?moduli=verbit&kirjain=p">P</a></div>
								<div class="init"><a href="/ymmarra/index.php?moduli=verbit&kirjain=r">R</a></div>
								<div class="init"><a href="/ymmarra/index.php?moduli=verbit&kirjain=s">S</a></div>
								<div class="init"><a href="/ymmarra/index.php?moduli=verbit&kirjain=t">T</a></div>
								<div class="init"><a href="/ymmarra/index.php?moduli=verbit&kirjain=u">U</a></div>
								<div class="init"><a href="/ymmarra/index.php?moduli=verbit&kirjain=v">V</a></div>
								<div class="init"><a href="/ymmarra/index.php?moduli=verbit&kirjain=y">Y</a></div>
								<div class="init"><a href="/ymmarra/index.php?moduli=verbit&kirjain=Ä">Ä</a></div>
						</div>					</div>
				</td>
				<td>
					<div id="main-content">
						<div id="path">
							<a href=".">Etusivu</a> &gt; <a href="/ymmarra/index.php?moduli=verbit&kirjain=S">S</a>						</div>
													<h1>SUUNNITELLA</h1>
						<table cellspacing="0" cellpadding="0" border="0">
							<tr>
								<td colspan="2" style="padding-bottom:10px;"><strong>Aktiivin indikatiivi</strong></td>
							</tr>
							<tr>
								<td><pre>PREESENS                   
minä      suunnittelen     
sinä      suunnittelet     
hän       suunnittelee     
me        suunnittelemme   
te        suunnittelette   
he        suunnittelevat   

PASSIIVI
          suunnitellaan    

IMPERFEKTI                 
         suunnittelin      
         suunnittelit      
         suunnitteli       
         suunnittelimme    
         suunnittelitte    
         suunnittelivat    

PASSIIVI
         suunniteltiin     

PERFEKTI
olen     suunnitellut      
olet     suunnitellut      
on       suunnitellut      
olemme   suunnitelleet     
olette   suunnitelleet     
ovat     suunnitelleet     

PASSIIVI
on       suunniteltu       

PLUSKVAMPERFEKTI
olin     suunnitellut      
olit     suunnitellut      
oli      suunnitellut      
olimme   suunnitelleet     
olitte   suunnitelleet     
olivat   suunnitelleet     

PASSIIVI
oli      suunniteltu       
</pre></td>
								<td>&nbsp;&nbsp;&nbsp;</td>
								<td><pre>     KIELTOMUOTO
     en        suunnittele
     et        suunnittele
     ei        suunnittele
     emme      suunnittele
     ette      suunnittele
     eivät     suunnittele


    ei        suunnitella

   
       en        suunnitellut
       et        suunnitellut
       ei        suunnitellut
       emme      suunnitelleet
       ette      suunnitelleet
       eivät     suunnitelleet


       ei        suunniteltu


         en      ole suunnitellut
         et      ole suunnitellut
         ei      ole suunnitellut
         emme    ole suunnitelleet
         ette    ole suunnitelleet
         eivät   ole suunnitelleet


         ei      ole suunniteltu


         en    ollut  suunnitellut
         et    ollut  suunnitellut
         ei    ollut  suunnitellut
         emme  olleet suunnitelleet
         ette  olleet suunnitelleet
         eivät olleet suunnitelleet


         ei    ollut  suunniteltu
</pre></td>
							</tr>
						</table>
						<table cellspacing="0" cellpadding="0" border="0">
							<tr>
								<td colspan="2" style="padding-bottom:10px;"><strong>Aktiivin konditionaali</strong></td>
							</tr>
							<tr>
								<td><pre>PREESENS
minä     suunnittelisin    
sinä     suunnittelisit    
hän      suunnittelisi     
me       suunnittelisimme  
te       suunnittelisitte  
he       suunnittelisivat  

PASSIIVI
         suunniteltaisiin  

PERFEKTI
olisin   suunnitellut      
olisit   suunnitellut      
olisi    suunnitellut      
olisimme suunnitelleet     
olisitte suunnitelleet     
olisivat suunnitelleet     

PASSIIVI
olisi    suunniteltu       
</pre></td>
								<td>&nbsp;&nbsp;&nbsp;</td>
								<td><pre> 
          en          suunnittelisi
          et          suunnittelisi
          ei          suunnittelisi
          emme        suunnittelisi
          ette        suunnittelisi
          eivät       suunnittelisi


          ei          suunniteltaisi


         en olisi    suunnitellut
         et olisi    suunnitellut
         ei olisi    suunnitellut
         emme olisi  suunnitelleet
         ette olisi  suunnitelleet
         eivät olisi suunnitelleet


         ei olisi    suunniteltu
</pre></td>
							</tr>
						</table>
						<table cellspacing="0" cellpadding="0" border="0">
							<tr>
								<td colspan="2" style="padding-bottom:10px;"><strong>Aktiivin potentiaali</strong></td>
							</tr>
							<tr>
								<td><pre>PREESENS
minä     suunnitellen      
sinä     suunnitellet      
hän      suunnitellee      
me       suunnitellemme    
te       suunnitellette    
he       suunnitellevat    

PASSIIVI
         suunniteltaneen   

PERFEKTI
lienen   suunnitellut      
lienet   suunnitellut      
lienee   suunnitellut      
lienemme suunnitelleet     
lienette suunnitelleet     
lienevät suunnitelleet     

PASSIIVI
lienee   suunniteltu       
</pre></td>
								<td>&nbsp;&nbsp;&nbsp;</td>
								<td><pre> 
         en          suunnitelle
         et          suunnitelle
         ei          suunnitelle
         emme        suunnitelle
         ette        suunnitelle
         eivät       suunnitelle


         ei          suunniteltane


         en    liene suunnitellut
         et    liene suunnitellut
         ei    liene suunnitellut
         emme  liene suunnitelleet
         ette  liene suunnitelleet
         eivät liene suunnitelleet


         ei    liene suunniteltu
</pre></td>
							</tr>
						</table>
						<table cellspacing="0" cellpadding="0" border="0">
							<tr>
								<td colspan="2" style="padding-bottom:10px;"><strong>Aktiivin imperatiivi</strong></td>
							</tr>
							<tr>
								<td><pre>PREESENS

(sinä)   suunnittele       
(hän)    suunnitelkoon     
(me)     suunnitelkaamme   
(te)     suunnitelkaa      
(he)     suunnitelkoot     

PASSIIVI
         suunniteltakoon   

PERFEKTI

ole      suunnitellut      
olkoon   suunnitellut      
olkaamme suunnitelleet     
olkaa    suunnitelleet     
olkoot   suunnitelleet     

PASSIIVI

olkoon   suunniteltu       
</pre></td>
								<td>&nbsp;&nbsp;&nbsp;</td>
								<td><pre> 

         älä         suunnittele
         älköön      suunnitelko
         älkäämme    suunnitelko
         älkää       suunnitelko
         älkööt      suunnitelko


         älköön      suunniteltako



         älä ole       suunnitellut
         älköön olko   suunnitellut
         älkäämme olko suunnitelleet
         älkää olko    suunnitelleet
         älkööt olko   suunnitelleet



         älköön olko   suunniteltu
</pre></td>
							</tr>
						</table>
						<table cellspacing="0" cellpadding="0" border="0">
							<tr>
								<td colspan="2" style="padding-bottom:10px;"><strong>Verbin nominaalimuodot</strong></td>
							</tr>
							<tr>
								<td><pre>I INFINITIIVI              

Lyhyempi muoto:            
         suunnitella       

Pitempi muoto:             
         suunnitellakseni  
         suunnitellaksesi
         suunnitellakseen
         suunnitellaksemme
         suunnitellaksenne
         suunnitellakseen

III  INFINITIIVI           

inessiivi    suunnittelemassa 
elatiivi     suunnittelemasta 
illatiivi    suunnittelemaan 
adessiivi    suunnittelemalla
abessiivi    suunnittelematta 
instruktiivi suunnitteleman 
                           
Passiivi
instruktiivi suunniteltaman 
                           
                           
</pre></td>
								<td>&nbsp;&nbsp;&nbsp;</td>
								<td><pre>    II INFINITIIVI

    inessiivi    suunnitellessa
    instruktiivi suunnitellen

    Passiivi
    inessiivi    suunniteltaessa






       IV INFINITIIVI

    nominatiivi  suunnitteleminen
    partitiivi   suunnittelemista
        

    I PARTISIIPPI 
      aktiivi      suunnitteleva
       passiivi     suunniteltaessa

      II PARTISIIPPI 
       aktiivi      suunnitellut
       passiivi     suunniteltu
</pre></td>
							</tr>
						</table>

					</div>
				</td>
			</tr></table>		</div>
		<div id="footer"><a href="http://www.oph.fi/"><img src="i/oph_logo_ymmarrasuomea.gif" width="157" height="35" alt="OPH" /></a></div>
	</div>
</body>
</html>
